【裁判字號】    98,家聲,464
【裁判日期】    981231
【裁判案由】    認可離婚
【裁判全文】
臺灣臺南地方法院家事裁定             98年度家聲字第464號
聲  請  人  乙○○
代  理  人  甲○○
相  對  人  方文杰
上列當事人間聲請認可離婚事件，本院裁定如下：
    主      文
大陸地區福建省平潭縣人民法院西元二００九年（民國九十八年
）十月十四日所為而於西元二００九年（民國九十八年）十一月
五日生效之（二００九）嵐民初字第九０七號民事確定判決應予
認可。
聲請程序費用新臺幣壹仟元由相對人負擔。
    理      由
一、按在大陸地區作成之民事確定裁判，不違背臺灣地區公共秩
    序或善良風俗者，得聲請法院裁定認可，臺灣地區與大陸地
    區人民關係條例第74條第1項定有明文。
二、本件聲請意旨略以：聲請人乙○○係大陸人民，相對人方文
    杰係臺灣人民，兩人原係夫妻關係，嗣因婚姻發生破綻，聲
    請人向大陸地區福建省平潭縣人民法院提起離婚訴訟，業經
    大陸福建省平潭縣人民法院以（2009）嵐民初字第907號民
    事判決准許兩造離婚確定，並已於民國98年11月5日生效，
    此經福建省平潭縣公證處以（2009）嵐證內字第1614號、（
    2009）嵐證字第1615號公證在案，故聲請認可該確定判決等
    語。
三、經查：聲請人主張之上開事實，業據提出大陸地區福建省平
    潭縣人民法院（2009）嵐民初字第907號民事判決書、法律
    文書生效證明書、福建省平潭縣公證處（2009）嵐證內字第
    1614號、福建省平潭縣公證處（2009）嵐證字第1615號公證
    書，而上開判決書、公證書，經我國財團法人海峽交流基金
    會驗證，復有該基金會（98）南核字第146301號、（98）南
    核字第146304號證明在卷足憑，則該判決書自堪信為真正。
    次查，上開判決係就聲請人與相對人間之離婚事件所為之裁
    判，由大陸地區福建省平潭縣人民法院管轄審理，並未違背
    我國有關離婚事件專屬管轄之規定。又其判決內容略以：「
    原、被告婚前缺乏了解，雙方感情基礎差，婚後又因性格不
    同，無法相互理解與溝通，無法建立起夫妻感情。被告對原
    告提出離婚訴訟主張未作口頭或書面辯詞予以反駁，視其放
    棄抗辯權。為此，可以認定原、被告之間的夫妻感情確已破
    裂，對原告的離婚訴請，本院予以支持。」其判決如下：「
    准予原告乙○○與被告方文杰離婚。」核其判決離婚所舉事
    由，與我國民法第1052條第2項規定相符，堪認該判決不違
    背我國之公共秩序或善良風俗，從而，本件聲請於法核無不
    合，應予認可。
四、依臺灣地區與大陸地區人民關係條例第1條後段、第41條第
    1項，非訟事件法第21條第2項，民事訴訟法第78條，裁定如
    主文。
中    華    民    國    98    年    12    月    31    日
                  家事法庭  法  官  林富郎
以上正本證明與原本無異。
如不服本裁定應於送達後10日內向本院提出抗告狀（附具繕本）
，並應繳納抗告費新台幣1000元。
中    華    民    國    98    年    12    月    31    日
                            書記官  劉毓如

司法院資訊處製作；財團法人民間司法改革基金會備份。
